最高法院民事裁定              一○○年度台抗字第五八五號
再 抗告 人  吳嘉興
訴訟代理人  陳盈壽律師
上列再抗告人因與張正平間第三人異議之訴事件，對於中華民國
一○○年四月二十二日台灣高等法院台中分院裁定（一○○年度
抗字第一八○號），提起再抗告，本院裁定如下：
    主  文
再抗告駁回。                                            
再抗告訴訟費用由再抗告人負擔。
    理  由
按提起民事訴訟，應依民事訴訟法第七十七條之十三規定預納裁
判費，此為必須具備之程式。本件再抗告人與相對人張正平間第
三人異議之訴事件，台灣苗栗地方法院（下稱苗栗地院）核定訴
訟標的之價額為新台幣（下同）一千九百六十二萬二千元，應徵
收第一審裁判費十八萬四千七百四十四元，因再抗告人僅繳納十
四萬三千五百六十元，不足四萬一千一百八十四元，苗栗地院乃
於民國一○○年一月二十八日通知再抗告人補繳不足之裁判費，
復於一○○年二月二十四日言詞辯論期日當庭命再抗告人於五日
內補繳，逾期不繳即駁回其訴。迄一○○年三月四日止，再抗告
人仍未補正，苗栗地院因認其起訴為不合法，以裁定予以駁回。
再抗告人不服，對之提起抗告，原法院認其抗告為無理由，裁定
駁回其抗告，經核於法並無違誤。再抗告意旨雖謂：苗栗地院未
依系爭苗栗縣竹南鎮○○○段山子坪小段第五四四、五四八地號
土地之公告現值，而依鑑定價格核定本件訴訟標的之價額，顯然
偏高。縱該項核定無誤，但伊係訴請撤銷第五四四、五四八地號
土地之執行程序，本質上為可分，伊繳納之裁判費足以請求撤銷
第五四四地號或第五四八地號土地之執行程序，苗栗地院將伊之
訴全部駁回，於法有違。況一○○年二月二十四日開庭時，伊訴
訟代理人已表示將和相對人協商解決之道，且正磋商中，苗栗地
院遽駁回伊之訴，令伊難以接受云云。惟按訴訟標的之價額，由
法院核定。核定訴訟標的之價額，以起訴時之交易價額為準；無
交易價額者，以原告就訴訟標的所有之利益為準，民事訴訟法第
七十七條之一第一、二項定有明文。而法院以裁定核定訴訟標的
之價額後，當事人倘未對之提起抗告，該裁定即確定，當事人應
受其拘束。再抗告人或相對人並未對苗栗地院所為核定訴訟標的
價額之裁定提起抗告，該裁定自已確定，再抗告人應受其拘束，
不得更為相異之主張。又當事人提起訴訟，應依其主張訴訟標的
價額之全部預納裁判費，不能因其曾繳納部分裁判費，即認該部
分之起訴合法。再苗栗地院既命再抗告人於五日內補繳不足之裁
判費，再抗告人自應依限補正，縱其將與相對人協商解決之道，
且正磋商中，仍不能免其依限補正之義務。乃執是指摘原裁定違
背法令，聲明廢棄，非有理由。
據上論結，本件再抗告為無理由。依民事訴訟法第四百九十五條
之一第二項、第四百八十一條、第四百四十九條第一項、第九十
五條、第七十八條，裁定如主文。
中    華    民    國  一○○  年    七    月  二十一  日
                      最高法院民事第六庭
                          審判長法官  陳  淑  敏  
                                法官  陳  國  禎  
                                法官  簡  清  忠  
                                法官  王  仁  貴  
                                法官  林  大  洋  
本件正本證明與原本無異
                                      書  記  官  
中    華    民    國  一○○  年    八    月    二    日
                                                      K